臺灣臺中地方法院簡易民事判決
111年度中簡字第1330號
原      告  李焄萍  

被      告  曾文駿  
                      （現於法務部○○○○○○○○○○○執行中）

上列被告因詐欺案件（本院110年度簡上字第43號），經原告提
起刑事附帶民事訴訟請求損害賠償（本院110年度簡上附民字第1
1號），本院刑事庭裁定移送前來，本院於民國111年6月7日言詞
辯論終結，判決如下：
    主      文
被告應給付原告新臺幣106,000元，及自民國110年3月16日起至
清償日止，按年息百分之5計算之利息。
本判決得假執行。
    事實及理由
壹、程序方面：
    被告未於言詞辯論期日到場，核無民事訴訟法第386條所列
    各款情形，爰依原告之聲請，由其一造辯論而為判決。
貳、實體方面:
一、原告主張：
    被告明知無正當理由徵求他人提供金融帳戶之存摺、提款卡
    及密碼者，極有可能利用該等帳戶為與財產有關之犯罪工具
    ，而可預見金融帳戶被他人利用以遂行渠等詐欺犯罪，竟仍
    容任所提供金融帳戶可能被利用，造成詐欺取財結果之發生
    ，而於民國109年3月中旬某日，在臺中市東勢區華南銀行前
    ，將所申辦之華南商業銀行帳號000-000000000000號帳戶（
    下稱被告帳戶）之網路銀行帳號（含密碼），以網路通訊軟
    體telegram傳送予某真實姓名年籍不詳telegram暱稱「百威
    」之成年男子（下稱「百威」），而容任該人及其同夥使用
    被告上開帳戶詐欺原告財物，並藉此掩飾犯罪所得去向。上
    開詐欺集團成員於109年3月間，透過交友軟體OMI及通訊軟
    體LINE，以暱稱「張家豪」名義向原告佯稱：伊可以協助代
    客操作外匯獲利，但須支付操作費云云，原告遂依對方指示
    ，於109年3月24日，先後匯款新臺幣（下同）3萬元、3萬元
    、3萬元及16,000元至被告帳戶，金額共106,000元，爰依共
    同侵權行為之法律關係，請求被告賠償原告因遭詐欺所交付
    之106,000元等語，並聲明：㈠被告應給付原告106,000元，
    並自起訴狀繕本送達之翌日起至清償日止，按週年利率百分
    之5計算之利息。㈡請准供擔保宣告假執行。㈢訴訟費用由被
    告負擔。
二、被告經合法通知，未於言詞辯論期日到場，惟曾以書狀答辯
    以：此時沒賺錢，一切可否等出獄後再講等語（見本院卷第
    27、31頁），資為抗辯。並聲明：原告之訴駁回。
三、得心證之理由：
  ㈠按刑事訴訟判決所認定之事實，固非當然有拘束民事訴訟判
　  決之效力，但民事法院調查刑事訴訟原有之證據，而斟酌其
　  結果以判斷事實之真偽，並於判決內記明其得心證之理由，
　  即非法所不許（最高法院67年臺上字第2674號及49年臺上字
　  第929 號判決要旨參照），是本院自得調查刑事訴訟中原有
　  之證據，斟酌其結果以判斷其事實，合先敘明。查被告因上
    開詐欺取財之行為，經本院以110年度簡上字第43號刑事判
    決判處有期徒刑5月，併科罰金6萬元在案，有上開刑事判決
    在卷可稽（見本院111年度豐簡字第292號卷第41-55頁），
    被告亦不爭執原告主張之上揭事實（見本院卷第27頁），堪
    信原告該部分主張為真正。
  ㈡按因故意或過失，不法侵害他人之權利者，負損害賠償責任
    ；故意以背於善良風俗之方法，加損害於他人者亦同，民法
    第184條第1項定有明文。次按數人共同不法侵害他人之權利
    者，連帶負損害賠償責任；不能知其中孰為加害人者，亦同
    ，民法第185條第1項亦有明定。再所謂共同侵權行為，係指
    數人共同不法對於同一之損害，與以條件或原因之行為。加
    害人於共同侵害權利之目的範圍內，各自分擔實行行為之一
    部，而互相利用他人之行為，以達其目的者，仍不失為共同
    侵權行為人，而應對於全部所發生之結果，連帶負損害賠償
    責任（最高法院78年度臺上字第2479號判決可資參照）。又
    損害賠償之債，以有損害之發生及有責任原因之事實，並二
    者之間，有相當因果關係為成立要件（參見最高法院48年臺
    上字第481號判例意旨）。查本件被告提供帳戶予詐騙集團
    使用、加入該集團，嗣由該詐騙集團成員分擔詐欺之實行行
    為，共同向原告詐取財物，致原告受有106,000元之損害，
    是被告故意不法之行為與原告所受損害間，具有相當因果關
    係，依首揭法條規定及最高法院判例意旨，被告對原告所受
    106,000元損害，應負賠償責任甚明。
  ㈢另按給付無確定期限者，債務人於債權人得請求給付時，經
    其催告而未為給付，自受催告時起，負遲延責任，其經債權
    人起訴而送達訴狀者，與催告有同一之效力；遲延之債務，
    以支付金錢為標的者，債權人得請求依法定利率計算之遲延
    利息；應付利息之債務，其利率未經約定，亦無法律可據者
    ，週年利率為百分之5，民法第229條第2項、第233條第1項
    前段、第203條分別定有明文。本件原告對被告之侵權行為
    損害賠償債權，核屬無確定期限之給付，亦未約定利率，業
    經原告對被告提起刑事附帶民事訴訟，且起訴狀繕本業於11
    0年3月15日送達被告，有本院送達證書附卷可稽（見本院11
    0年度簡上附民字第11號卷第15頁），被告迄未給付，自應
    負遲延責任。是原告請求被告給付自起訴狀繕本送達被告翌
    日即110年3月16日起算之法定遲延利息，核屬有據。
四、綜上所述，原告依侵權行為之法律關係，請求被告給付原告
    106,000元，及自110年3月16日起至清償日止，按年息百分
    之5計算之利息，為有理由，應予准許。
五、本判決係依民事訴訟法第427條第1項規定適用簡易訴訟程序
    所為被告敗訴之判決，依同法第389條第1項第3款規定，應
    依職權宣告假執行。又原告雖聲請供擔保宣告假執行，惟無
    非促使法院職權之發動而已，本院自無須就其聲請為准駁之
    裁判。
六、本件原告提起刑事附帶民事訴訟，由本院刑事庭依刑事訴訟
    法第504條第1項規定，裁定移送前來，依同條第2項規定免
    繳納裁判費，且本件訴訟繫屬期間亦未增生訴訟費用事項，
    而無訴訟費用負擔問題，自無庸為訴訟費用負擔之諭知，附
    予敘明。
中　　華　　民　　國　　111 　年　　6 　　月　　21　　日
                  臺灣臺中地方法院臺中簡易庭
                                  法　官　林秉暉
以上為正本係照原本作成。
如不服本判決，應於送達後20日內，向本院提出上訴狀並表明上
訴理由，如於本判決宣示後送達前提起上訴者，應於判決送達後
20日內補提上訴理由書（須附繕本）。如委任律師提起上訴者，
應一併繳納上訴審裁判費。
中　　華　　民　　國　　111 　年　　6 　　月　　21　　日
                                  書記官  王志伃